# 短融和中票的会计处理咨询，求助

提问人：等待也是一种幸 时间：2019-03-28 22:11:48
老师您好：
想咨询下，目前准则下，短期融资券和中期票据的会计处理遵循一个什么原则呢？通常列报为什么呢？

回答人：chenyiwei
这两类票据对发行方而言属于以摊余成本计量的金融负债；对投资方而言则应根据其管理的业务模式确定为相应类别的金融资产。相应的核算均遵循《企业会计准则第 22 号——金融工具确认和计量》。